最高法院刑事裁定　　　　　　　　　　　　　　　　九十三年度台抗字第五四五號
　　抗　告　人　甲○○
右抗告人因殺人等罪案件，不服台灣高等法院高雄分院中華民國九十三年十月四日駁
回其聲請再審之裁定（九十三年度聲再字第一一七號），提起抗告，本院裁定如左：
    主  文
抗告駁回。
    理  由
按法院認為無再審理由者，應以裁定駁回之；經前項裁定後，不得更以同一原因聲請
再審；刑事訴訟法第四百三十四條第一項、第二項定有明文。又因發見確實之新證據
，足認受有罪判決之人應受無罪之判決者，固得聲請再審，惟所謂發見新證據，係指
該證據當時已經存在，為法院及當事人所不及知，不及調查斟酌，至其後始行發見，
且就證據本身形式上觀察，固不以絕對不須經過調查程序為條件，但必須顯然可認為
足以動搖原有罪確定判決，而為受判決人無罪、免訴、免刑或輕於原判決所認罪名之
判決者為限。查抗告人甲○○曾於民國九十三年二月間，以其於警詢中之自白非出於
任意性；陳文卿、劉正義之自白互有矛盾及不實，及原確定判決認定勒死吳如萍之時
間有誤等事由，向原審法院聲請再審，經原審於九十三年二月二十七日以九十三年度
聲再字第二四號裁定駁回再審之聲請，今抗告人更以同一原因聲請再審，自非適法。
抗告人於原審聲請再審意旨另稱：證人即抗告人之兄長劉正義供稱：其於八十七年八
月二十四日下午十八時，將林玉梅載往大樹山區，以鋁棒毆打後以汽油澆在林玉梅的
身上，以打火機點燃焚燒等語，是林玉梅係遭劉正義所勒斃；原判決竟認定抗告人與
兄長劉正義於八十七年八月二十四日下午一時許，在高雄縣岡山鎮○○路小岡山下明
春養蜂場附近之工寮，以童軍繩一條、共同勒死林玉梅等語；其認定事實顯與卷證資
料不符。且抗告人舊宅門鎖為喇叭鎖，無法自外加鎖：稍加以勘察即明；但陳文卿謊
稱：吳女係被單獨反鎖於屋內，非其所殺等語。足以證明陳文卿所供不實，此一新事
實為原審所未發覺，且足以推翻陳文卿之供證。原審未現場勘驗或現場模擬，自有未
洽。又抗告人於警訊自白係承辦警員以不正當之方法取得，此觀原審法院勘驗警詢錄
音中已發現錄音帶與筆錄不符。且筆錄之製作時間為二小時又五十分，但錄音之時間
僅有一小時四十分，並非全程錄音；原判決以抗告人之兄長及共同被告陳文卿二人的
自白，相互補強，據為抗告人有罪的證據，無異剝奪抗告人之詰問權，已屬違憲，為
此聲請再審云云。但法院是否賦予被告對於證人之詰問權，尚與刑事訴訟法第四百二
十條第一項各款所定之再審事由不符。至於抗告人之舊宅門鎖為喇叭鎖，無法自外加
鎖，原審是否實地勘查或為現場模擬等情，並非為新證據，綜上所述，原審認聲請人
聲請再審為無理由，應予駁回，核無不合。抗告意旨仍執陳詞，指摘原裁定不當，為
無理由，應予駁回。
據上論結，應依刑事訴訟法第四百十二條前段，裁定如主文。
中　　　華　　　民　　　國　　九十三　　年　　 十一 　　月　　 十八 　　日
                              最高法院刑事第七庭
                                  審判長法官  莊　登　照
                                        法官  洪　明　輝
                                        法官  黃　一　鑫
                                        法官  魏　新　和
                                        法官  林　秀　夫
      右正本證明與原本無異
                                              書  記  官
中　　　華　　　民　　　國　　九十三　　年　　 十一 　　月　　二十三　　日
                                                                     Ｍ
